臺灣臺北地方法院民事裁定
110年度北簡字第2256號
原      告  潘正華
訴訟代理人  張逸婷律師
被      告  何禮仲
上列當事人間請求侵權行為損害賠償事件，本院裁定如下：
    主  文
原告之訴駁回。
訴訟費用由原告負擔。
    理  由
一、按原告之訴有起訴不合程式或不備其他要件之情形者，依其
    情形可以補正經審判長定期間命其補正而不補正者，應以裁
    定駁回之；簡易訴訟程序，除本章別有規定外，仍適用第一
    章通常訴訟程序之規定，民事訴訟法第249條第1項第6款、
    第436條第2項分別定有明文。次按刑事訴訟法第487條第1項
    規定附帶民事訴訟之對象，除刑事被告外，固兼及於依民法
    負賠償責任之人，惟附帶民事訴訟之原告所主張之共同加害
    人，須在刑事訴訟程序中經認定係共同侵權行為人，始得謂
    為依民法負賠償責任之人，否則對之提起附帶民事訴訟，即
    難謂為合法；另因犯罪而受損害之人，於刑事訴訟程序，固
    得附帶提起民事訴訟，但其請求回復之損害，以被訴犯罪事
    實所生之損害為限，否則縱令得依其他事由，提起民事訴訟
    ，亦不得於刑事訴訟程序附帶為此請求；又刑事庭移送民事
    庭之附帶民事訴訟，僅移送後之訴訟程序，應適用民事訴訟
    法，移送前所提起此項訴訟，不合刑事訴訟法第487條所定
    要件，而有同法第502條第1項規定之情形，該刑事附帶民事
    訴訟之不合法，不因移送民事庭而受影響，受移送之民事庭
    仍應認原告之訴屬民事訴訟法第249條第1項第6款所定起訴
    不備其他要件，以裁定駁回之（最高法院106年度台抗字第4
    40號、105年度台抗字第54號、104年度台抗字第826號、第8
    23號、第822號、第803號、第654號、第555號裁定、105年
    度台上字第239號、103年度台上字第2647號判決意旨參照）
    。
二、經查，本件原告雖起訴主張本件被告何禮仲委託被告廖炳緯
    向原告催討債務，被告廖炳緯以連續討債、恐嚇、毀損等行
    為危害原告生命、身體與財產安全，惟查本件被告何禮仲於
    偵查中僅列為證人，有臺灣臺北地方檢察署檢察官起訴書10
    9年偵字第18212、22773號在卷可稽（卷第14-17頁），而本
    院108年度審簡字第2379號刑事判決亦未認定何禮仲有共同
    毀損原告物品之事實（卷第13-14頁）。是本件被告何禮仲
    並非經刑事訴訟程序認定為共同侵權行為人，顯不合刑事訴
    訟法第487條所定之要件，而有同法第502條第1項規定之情
    形，揆諸前揭說明，本院即應認原告之訴屬民事訴訟法第24
    9條第1項第6款所定起訴不備其他要件，以裁定駁回之。
三、依民事訴訟法第436條第2項、第249條第1項第6款、第95條
    、第78條，裁定如主文。
中　　華　　民　　國　　110 　年　　2 　　月　　26　　日
　　　　　　　　　臺灣臺北地方法院臺北簡易庭
　　　　　　　　　　　　　　　法　官　蔡玉雪
以上正本證明與原本無異。
如不服本裁定，應於裁定送達後10日內向本庭提出抗告狀，並繳
納裁判費新臺幣1,000元。
中　　華　　民　　國　　110 　年　　2 　　月　　26　　日
　　　　　　　　　　　　　　　書記官　陳黎諭